臺灣高等法院臺中分院刑事裁定　
110年度聲字第2648號
聲  請  人  臺灣高等檢察署臺中檢察分署檢察官     
受  刑  人  廖東興


上列聲請人因受刑人數罪併罰有二裁判以上，聲請定其應執行之
刑（聲請案號：110年度執聲字第1251號），本院裁定如下：
    主  文
甲○○因犯如附表所示各罪所處之刑，有期徒刑部分應執行有期徒
刑捌月，如易科罰金，以新臺幣壹仟元折算壹日。
    理  由
一、聲請意旨略以：受刑人甲○○（以下稱受刑人）因駕駛動力交
    通工具發生交通事故致人傷害而逃逸等數罪，先後經判決確
    定如附表。應依刑法第53條、第51條第5 款規定，定其應執
    行之刑，爰依刑事訴訟法第477 條第1 項聲請裁定等語。
二、按裁判確定前犯數罪者，併合處罰之；數罪併罰，有二裁判
    以上者，依第51條之規定，定其應執行之刑，刑法第50條第
    1 項本文、第53條定有明文。又數罪併罰，分別宣告其罪之
    刑，如宣告多數有期徒刑者，於各刑中之最長期以上，各刑
    合併之刑期以下，定其刑期；但不得逾30年，刑法第51條第
    5 款亦有明文；又犯最重本刑為5年以下有期徒刑以下之刑
    之罪，而受6月以下有期徒刑或拘役之宣告者，得以新臺幣1
    千元、2千元或3千元折算1日，易科罰金，刑法第41條第1項
    前段定有明文。次按法律上屬於自由裁量事項，尚非概無法
    律性之拘束，在法律上有其外部界限及內部界限。前者法律
    之具體規定，使法院得以具體選擇為適當裁判，此為自由裁
    量之外部界限。後者法院為自由裁量時，應考量法律之目的
    ，法律秩序之理念所在，此為自由裁量之內部界限。法院為
    裁判時，二者均不得有所踰越。在數罪併罰而有二裁判以上
    ，應定其應執行刑之案件，法院所為刑之酌定，固屬自由裁
    量事項，然對於法律之內、外部界限，仍均應受其拘束（最
    高法院94年度台非字第21號判決意旨參照）。
三、復按被告所犯數罪有二裁判以上時，其所犯各罪是否合於數
    罪併罰規定，應以各裁判中最初判決確定者為基準，凡在該
    裁判確定前所犯之各罪，均應依刑法第50條、第51條規定，
    定其應執行之刑。又定應執行刑，不僅攸關國家刑罰權之行
    使，於受刑人之權益亦有重大影響，除顯無必要或有急迫情
    形外，法院於裁定前，允宜予受刑人以言詞、書面或其他適
    當方式陳述意見之機會，程序保障更加周全（最高法院110
    年度台抗字第489號裁定意旨參照）。
四、經查：
　㈠受刑人因犯駕駛動力交通工具發生交通事故致人傷害而逃逸
    等罪，經臺灣臺中地方法院及本院分別判處如附表所示之刑
    ，均經分別確定在案，有各該刑事判決及臺灣高等法院被告
    前案紀錄表在卷可稽。茲檢察官向本院聲請定其應執行之刑
    ，本院審核認聲請為正當，應定其應執行之刑。
  ㈡於併合處罰，其執行刑之酌定，應視行為人所犯數罪之犯罪
    類型而定，即倘行為人所犯數罪屬相同之犯罪類型者（如複
    數駕駛動力交通工具發生交通事故致人傷害而逃逸、施用或
    販賣毒品等），於併合處罰時，其責任非難重複之程度較高
    ，自應酌定較低之應執行刑；然行為人所犯數罪雖屬相同之
    犯罪類型，但所侵犯者為具有不可替代性、不可回復性之個
    人法益（如殺人、妨害性自主），於併合處罰時，其責任非
    難重複之程度則較低，而可酌定較高之應執行刑；另行為人
    所犯數罪非惟犯罪類型相同，且其行為態樣、手段、動機均
    相似者，於併合處罰時其責任非難重複之程度更高，更應酌
    定較低之應執行刑；反之，行為人所犯數罪各屬不同之犯罪
    類型者，於併合處罰時其責任非難重複之程度最低，當可酌
    定較高之應執行刑。本院於裁定前，曾通知受刑人如對本件
    定應執行刑案件有意見欲表達，於文到5日內具狀陳述意見
    ，受刑人於上開期間經過後並未表示任何意見，有本院110
    中分高刑盈110聲2648字第9915號函、送達證書、收狀資料
    及收文資料查詢清單在卷可憑（見本院卷第29至33頁）。參
    照前揭所述，本院就編號1 至2 所示各罪定應執行之有期徒
    刑，應予審酌前開裁判內、外部界限之範圍，並斟酌受刑人
    所犯兩次犯罪行為之不法及罪責程度、犯罪情節、次數及行
    為態樣、數罪所反應受刑人之人格特性與傾向、對受刑人施
    以矯正之必要性等，就其所犯前揭各罪為整體非難評價，定
    其應執行之刑及諭知易科罰金之折算標準如主文所示。至如
    附表編號1 所示之罪，宣告刑關於併科罰金部分，因只有一
    罪宣告併科罰金，非屬本案定其應執行刑之範圍，附此敘明
    。
　㈢另附表編號1 已執行完畢部分，執行檢察官於執行本件所定
    執行刑時，自應予以扣除，俾免受刑人誤會，附此敘明。　
據上論斷，應依刑事訴訟法第477 條第1 項，刑法第53條、第51
條第5 款，裁定如主文。
中　　華　　民　　國　　110 　年　　12　　月　　8 　　日
　　　　　　刑事第八庭　審判長法　官　林  清  鈞
                              法　官  黃  小  琴
                              法　官  郭  瑞  祥
以上正本證明與原本無異。
如不服本裁定，得於收受送達5日內向本院提出抗告書狀 (須附
繕本)。因疫情而遲誤不變期間，得向法院聲請回復原狀。

                              書記官  賴  淵  瀛
　　　　　　　　　　　　　　　
中　　華　　民　　國　　110 　年　　12　　月　　8 　　日

附表：受刑人甲○○定其應執行之刑案件一覽表
 編　　　　　號  1 2   罪　　　　　名  不能安全駕駛動力交通工具 駕駛動力交通工具發生交通事故致人傷害而逃逸   宣　　告　　刑  有期徒刑3 月 （併科罰金1萬元） 有期徒刑6 月   犯　罪　日　期  108 年11月7日　 108 年5 月8 日　  偵查（自訴）機關年   度   案   號  臺灣臺中地方檢察署108年度速偵字 第6325號 臺灣臺中地方檢察署109 年度撤緩偵字第96號  最　後　　事 實 審 法　　院 臺灣臺中地方法院 臺灣高等法院臺中分院   案　　號 108 年度中交簡字第3153號 109 年度交上訴字第2191號   判決日期 108 年11月28日　 110 年8 月4 日  確　 定　　判　 決 法　　院 臺灣臺中地方法院 臺灣高等法院臺中分院   案　　號 108 年度中交簡字第3153號 109 年度交上訴字第2191號   判　  決確定日期 108 年12月25日 110 年9 月15日  是否為得易科罰金、社會勞動之案件  是 是  備註  臺灣臺中地方檢察署109年度執字第1054號（已執行完畢） 臺灣臺中地方檢察署110年度執字第11455號